【裁判字號】    97,審易,1177
【裁判日期】    970710
【裁判案由】    詐欺等
【裁判全文】
臺灣高雄地方法院刑事判決            97年度審易字第1177號
公  訴  人  臺灣高雄地方法院檢察署檢察官
被      告  丁○○
                    （現於台灣高雄第二監獄執行）
上列被告因詐欺等案件，經檢察官提起公訴（97年度偵字第1112
2 號、97年度偵字第13334 號），嗣因被告就被訴事實為有罪之
陳述，經本院合議庭裁定由受命法官獨任依簡式審判程序審理，
判決如下：
    主    文
丁○○犯詐欺罪，處拘役肆拾日，如易科罰金，以新臺幣壹仟元
折算壹日。又犯竊盜罪，處拘役肆拾日，如易科罰金，以新臺幣
壹仟元折算壹日。應執行拘役柒拾日，如易科罰金，以新臺幣壹
仟元折算壹日。
    事實及理由
一、被告丁○○所犯係死刑、無期徒刑、最輕本刑為3 年以上有
    期徒刑以外之罪，其於準備程序中就被訴事實為有罪之陳述
    ，經告知簡式審判程序之旨，並聽取公訴人之意見後，本院
    認無不得或不宜改依簡式審判程序進行之處，爰依刑事訴訟
    法第273 條之1 第1 項、第284 條之1 ，裁定本件由受命法
    官獨任進行簡式審判程序，合先敘明。
二、本件犯罪事實及證據，除犯罪事實欄第2 行之「南華街」應
    更正為「南和街」，第7 行之「機車1 部（價值新台幣6000
    元」應更正為「機車1 部（價值新台幣6500元）」，及證據
    部分補述「被告於本院審理時之自白」外，餘均引用檢察官
    起訴書之記載（如附件）。
三、核被告丁○○所為係犯刑法第320條第1項之竊盜罪、第339
    條第1 項之詐欺取財罪。被告所犯2 罪，犯意各別，罪質各
    異，行為互殊，犯罪構成要件不同，應分論併罰。爰審酌被
    告前有竊盜、搶奪等前科，素行不佳，其正值青壯，不思以
    正當方式取得財物，竟貪圖私慾，而竊取及詐取他人財物侵
    害他人之財產安全，所為甚有不該，惟念犯後態度尚可，其
    所竊財物業已返還被害人，及其犯罪之手段、所生損害等一
    切情狀，量處如主文所示之刑，並諭知易科罰金之折算標準
    ，及合併定其執行刑，及其易科罰金之折算標準。
四、據上論斷，應依刑事訴訟法第273 條之1 第1 項、第299 條
    第1 項前段、第310 條之2 、第454 條第2 項、刑法第320
    條第1 項、第339 條第1 項、第41條第1 項前段、第51條第
    6 款、刑法施行法第1 條之1 ，判決處如主文所示之刑。
五、如不服本判決，得自收受送達之日起10日內，向本院提起上
    訴。
本案經檢察官鄭益雄到庭執行職務。
中    華    民    國    97    年    7     月    10    日
                  刑事第七庭    法  官  李淑惠
以上正本證明與原本無異。
如不服本判決，應於判決送達之日起10日內向本院提出上訴書狀
。
中    華    民    國    97    年    7     月    10    日
                                書記官  王淑娟
附錄本案所犯法條全文
中華民國刑法第320條
意圖為自己或第三人不法之所有，而竊取他人之動產者，為竊盜
罪，處五年以下有期徒刑、拘役或五百元以下罰金。
意圖為自己或第三人不法之利益，而竊佔他人之不動產者，依前
項之規定處斷。
前二項之未遂犯罰之。
中華民國刑法第339條
意圖為自己或第三人不法之所有，以詐術使人將本人或第三人之
物交付者，處五年以下有期徒刑、拘役或科或併科一千元以下罰
金。
以前項方法得財產上不法之利益或使第三人得之者，亦同。
前二項之未遂犯罰之。
附件：
臺灣高雄地方法院檢察署檢察官起訴書
                                     97年度偵字第11122號
                                     97年度偵字第13334號
    被      告  丁○○  男  32歲（民國○○年○月○日生）
                        住高雄市新興區○○○○路13號
                        （另案於臺灣高雄第二監獄執行中）
                        國民身分證統一編號：Ｚ000000000號
上列被告因詐欺等案件，已經偵查終結，認為應該提起公訴，茲
將犯罪事實及證據並所犯法條分敘如下：
        犯罪事實
一、丁○○意圖為自己不法之所有，於民國96年12月13日8時許
    ，在乙○○所經營位於高雄縣鳳山市○○街44號之「大吉」
    機車行內，明知其並無資力購車，竟向乙○○佯稱欲購買車
    牌號碼WWZ-440號中古輕型機車，並要求先試騎該機車，致
    乙○○陷於錯誤，而將該車牌號碼WWZ-440號輕型機車交付
    與丁○○騎用，丁○○隨即騎乘該機車離開，不知去向，以
    此方式詐得前揭機車1部（價值約新臺幣6,000元）。另於97
    年5月5日凌晨1時許，在高雄市○○區○○街200號「大目鮪
    商務旅館」，見「旗津觀光協會」所有並交由上開旅館所管
    領之SH IMANO牌腳踏車未上鎖，認有機可趁，竟意圖為自己
    不法之所有，徒手竊取該腳踏車1部（價值約新臺幣5,000元
    ），得手後欲離去之際，為上開旅館員工甲○○發覺並報警
    ，丁○○遂棄車逃逸，嗣於同日凌晨1時30分許，為警在高
    雄市○○區○○路與府北路口處查獲。
二、案經乙○○訴由高雄縣政府警察局鳳山分局報告、高雄市政
    府警察局鹽埕分局移送偵辦。
        證據並所犯法條
一、證據清單及待證事實
   ┌──┬──────────┬───────────┐
   │編號│   證 據 名 稱      │        待證事實      │
   ├──┼──────────┼───────────┤
   │  1 │被告丁○○於警詢、偵│坦承全部犯罪事實。    │
   │    │訊中之自白。        │                      │
   ├──┼──────────┼───────────┤
   │  2 │證人即告訴人乙○○於│被告以購車為由，佯稱試│
   │    │警詢、偵訊中之指訴。│騎機車，致告訴人陷於錯│
   │    │                    │誤，而交付上開機車予被│
   │    │                    │告騎乘離去後，即不知去│
   │    │                    │向之事實。            │
   ├──┼──────────┼───────────┤
   │  3 │證人甲○○於警詢時之│目擊被告竊取前開腳踏車│
   │    │證述。              │及棄車逃逸之事實。    │
   ├──┼──────────┼───────────┤
   │  4 │高雄市政府警察局鹽埕│佐證被告竊取前開腳踏車│
   │    │分局五福四路派出所扣│之事實。              │
   │    │押筆錄、扣押物品目錄│                      │
   │    │表、贓物認領保管單各│                      │
   │    │1份、照片2張。      │                      │
   └──┴──────────┴───────────┘
二、核被告所為，係犯刑法第339條第1 項之詐欺取財及同法第
    320條第1項之竊盜等罪嫌。又被告所犯上開2罪嫌間，犯意
    各別，行為互殊，請予分論併罰。
三、依刑事訴訟法第251條第1項提起公訴。
    此    致
臺灣高雄地方法院
中    華    民    國    97    年    5     月    29    日
                              檢  察  官  丙  ○  ○
上正本證明與原本無異
中    華    民    國    97    年    6     月    6     日
                              書  記  官


司法院資訊處製作；財團法人民間司法改革基金會備份。
